【裁判字號】    98,上易,2423
【裁判日期】    981007
【裁判案由】    詐欺
【裁判全文】
臺灣高等法院刑事判決                98年度上易字第2423號
上  訴  人
即  被  告  甲○○
                    （現於臺灣桃園監獄執行中）
上列上訴人因詐欺案件，不服臺灣臺北地方法院98年度易字第
1797號，中華民國98年8月10日第一審判決（起訴案號：臺灣臺
北地方法院檢察署98年度偵字第9710號），提起上訴，本院判決
如下：
    主  文
上訴駁回。
    理  由
一、按不服地方法院之第一審判決而上訴者，應向管轄第二審之
    高等法院為之。上訴書狀應敘述具體理由。第二審法院認為
    上訴書狀未敘述理由或上訴有第362條前段之情形者，應以
    判決駁回之。刑事訴訟法第361條第1項、第2項、第367條前
    段，分別定有明文。所謂不服第一審判決之具體理由，係指
    依據卷內訴訟資料，具體指摘第一審判決關於認定事實、適
    用法律及量刑等項，有違法或不當之情形而言，此為提起第
    二審上訴之法定要件。倘上訴人之上訴書狀或補提之上訴理
    由書，雖有敘述上訴理由，惟並未具體敘述第一審判決有上
    述違法、不當情形，即與未敘述具體理由無異，所為上訴，
    即不符合上訴之法定要件。
二、本件上訴人即被告甲○○不服原審判決，提起上訴，上訴狀
    理由略以：伊自警詢、偵查及法院審理時均坦承本案的犯罪
    ，也全力配合審理之進行，伊因為年輕無知，一時被詐騙集
    團的金錢所誘，至今深感悔悟，且伊只是擔任車手工作，情
    節應屬輕微，原審判處有期徒刑1年，似乎超越量刑的公平
    原則，為此上訴，請求再從輕量刑云云。經查：原審認定被
    告有犯共同詐欺犯行，並審酌被告正值青年，不思循正當途
    徑賺取生活所需，僅因經濟狀況不佳即加入詐欺集團詐騙無
    辜民眾積蓄，而本件所詐得之金額高達160萬元，至今仍未
    清償被害人之損失，惟被告犯後坦承犯行，態度良好等一切
    情狀，量處有期徒刑1年之刑，並說明如附表所載之紙條共
    3紙，係被告所有供犯本件詐欺犯行所用之物，應依刑法第
    38條第1項第2款之規定宣告沒收，均已詳敘其所憑證據、認
    定理由及量刑依據。從形式上觀察，原判決並無認定事實錯
    誤、量刑瑕疵或違背法令之情形。再查：關於刑之量定，係
    實體法上賦予法院得為自由裁量之事項，倘其量刑已以行為
    人之行為罪責為基礎，並斟酌刑法第57條各款所列情狀，在
    法定刑度內，酌量科刑，如無偏執一端，致明顯失出失入情
    形，上級審法院即不得單就量刑部分遽指為不當或違法。而
    原審就其刑之裁量，已審酌上訴人犯後坦承犯行，態度良好
    一節，為其量刑之依據。上訴意旨猶執前詞請求本院再從輕
    量刑，惟未具體指摘原判決有何違法或不當，構成應予撤銷
    之理由，亦未表明原判決之量刑有何輕重失衡、濫用裁量權
    或不適用法則之情形，構成應予撤銷之具體理由，已難謂有
    合於刑事訴訟法第361條第1項所規定之具體理由。本件上訴
    未依法記載上訴之「具體理由」，顯屬違背法律上之程式，
    爰不經言詞辯論，逕予駁回。
據上論斷，應依刑事訴訟法第367條前段、372條，判決如主文。
中    華    民    國    98    年    10    月    7     日
                  刑事第四庭審判長法  官  陳筱珮
                                  法  官  邱滋杉
                                  法  官  孫惠琳
以上正本證明與原本無異。
不得上訴。
                                  書記官  劉有志
中    華    民    國    98    年    10    月    7     日


司法院資訊處製作；財團法人民間司法改革基金會備份。
